【裁判字號】    89,易,1280
【裁判日期】    891011
【裁判案由】    竊盜
【裁判全文】
臺灣臺北地方法院刑事判決                        八十九年度易字第一二八號
    公  訴  人  臺灣臺北地方法院檢察署檢察官
    被      告  甲○○
右列被告因竊盜案件，經檢察官提起公訴（八十九年度偵字第九四一三號），及移送
併辦（八十九年度偵字第九九四七號、八十九年度偵字第一○一四四號、臺灣士林地
方法院檢察署八十九年度偵字第五四五三號），本院判決如左：
    主  文
甲○○共同連續竊盜，處有期徒刑拾月。
扣案之鑰匙參支及白色手套壹雙均沒收。
    事  實
一、甲○○有多項竊盜、違反麻醉藥品管理條例、違反肅清煙毒條例、違反毒品危害
    防制條例等前科，前因違反肅清煙毒條例（販賣毒品運輸）案件，於民國七十九
    年間經臺灣高等法院判處有期徒刑十二年確定，於八十五年五月二十七日假釋出
    獄。甲○○於假釋付保護管束期間，竟意圖為自己不法之所有，基於概括犯意，
    先後於下列時間、地點，以左列方法連續竊取他人財物：
  (一)先於民國八十九年三、四月間，分別在臺北市○○街、長春路二處，見不詳姓名
    之人所有之自用小貨車各一輛停放路邊，遂以自備鑰匙打開車門進入車內之方式
    ，竊得高速公路回數票共二十七張。經警於同年五月十二日中午十二時三十分許
    ，循線在甲○○台北市○○區○○路二０九巷十七號三樓之住處，其房間書桌上
    查獲上開高速公路回數票，而悉上情。
  (二)嗣於同年五月四日下午五時二十分許，在臺北市○○區○○街四○○巷四號啟源
    起重工程公司前，見邢明強所有車號Ｐ七─二○七○號及丙○○所有車號ＤＲ─
    四四二三號二輛自用小貨車停放該處，車門未鎖、車窗未關，見有機可趁，遂以
    開啟車門進入車內或以手伸入車窗之方式，先後竊取置於邢明強車內之藍星牌香
    煙一包及乙○○（即邢明強之妻）所有之大眾電信呼叫器一個及置於丙○○車內
    儀表版上之大衛杜夫牌香煙一包、高速公路回數票八張，得手後旋為啟源起重工
    程公司人員戴國志發現，報警當場查獲，並在甲○○身上起出上開竊得之物。
  (三)繼於同年五月十二日凌晨三時四十五分許，在台北市○○○路、南京東路口，見
    庚○○持有之車號ＣＡ─三六二五號自用小客停放該處，認有機可趁，遂擬開啟
    該車車門，惟因汽車防盜器響起而作罷離去，嗣旋又返回接續以其自備之鑰匙一
    串，損壞右前車門鑰匙孔後開啟車門進入車內之方式擬竊取該車，足生損害於庚○○，且不顧防盜器鳴響仍坐入該車右前座，旋即為巡邏警員當場查獲，而未得
    逞，並扣得鑰匙一串（共十二支）及白色手套一雙。
  (四)又於同年五月十六日下午三時許，在臺北市○○路○段二巷四十四號前，以自備
    之鑰匙開啟車門發動引擎之方式，竊得丁○○所有車號ＣＡ─六六八號營業用小
    客車，得手後供其代步之用。嗣於同日下午七時三十分許，在同市○○街二十八
    號前，甲○○手戴白色手套再以同上手法擬開啟謝榮坤自營計程車行所有之車牌
    號碼ＮＥ─三九○營業用小客車及呂碧緣所有之車牌號碼八Ｆ─七一三八號自用
    小客車車門均未果，嗣開啟戊○○所有車號ＥＱ─三六七三號自用小客車車門後
    ，即入內竊得ＭＡＴＯＲＬＡ牌之大哥大充電器一個及銅板共新台幣（下同）五
    百元，經林永男目擊全部行竊過程，報警而在上址當場查獲，並扣得其供竊盜用
    之白色手套一雙及鑰匙一支。
  (五)甲○○再承前概括犯意，與真實姓名、年籍不詳、綽號「國興」（未據起訴，年
    約三十七歲、身高約一百七十公分、身材胖、黑色短髮）之成年男子，於同年六
    月四日凌晨二時許，在臺北縣汐止市○○路○段二一一巷口，共同基於意圖為自
    己不法之所有之犯意聯絡與行為分擔，見己○○○所有之車牌號碼Ｄ七─八九○
    號營業用小客車停放該處，即由「國興」先持其自備之鑰匙二支，擬開啟車門而
    未果，繼由甲○○接手持上開鑰匙，以開啟車門發動引擎之方式，竊得上開營業
    用小客車，供其等代步之用。嗣於翌日下午七時許，甲○○將該車停放在臺北市
    ○○路○段六二二號前坐於駕駛座上時，為警當場查獲，並扣得「國興」所有供
    竊盜所用之鑰匙一串共二支。
二、案經臺北市警察局松山分局報告臺灣臺北地方法院檢察署檢察官偵查起訴、被害
    人庚○○訴由臺北市警察局中山分局報告臺灣臺北地方法院檢察署檢察官移送併
    辦，暨臺灣臺北地方法院檢察署檢察官及臺灣士林地方法院檢察署檢察官移送併
    辦。
    理  由
一、犯罪事實欄(一)部分：訊據被告對於犯罪事實欄(一)之犯行，於警訊及本院審理時坦
    承不諱，復有高速公路回數票二十七張扣案可資佐證，並有臺北市警察局中山分
    局第三組臨檢紀錄表一紙（參見八十九年度偵字第九九四七號卷宗第五頁背面）
    附卷可稽，被告此部份之自白與事實相符，堪以採信。
二、犯罪事實欄(二)部分：訊據被告對於犯罪事實欄(二)之犯行，於本院審理時供承不諱
    ，核與被害人乙○○、彭湘傑於警訊時之指述及目擊證人戴國志於警訊時證述之
    情節相符，復有贓物認領保管收據二紙在卷足佐，被告此部份之自白與事實相符
    ，堪以採信。
三、犯罪事實欄(三)部分：訊據被告矢口否認有犯罪事實欄(三)之犯行，辯稱：其路過看
    見該車之門鎖已被破壞，因要看車內玩偶，遂打開車門進入車內，查獲之鑰匙非
    伊所有云云。惟查：右開犯罪事實，業據告訴人庚○○於警訊時指訴綦詳，且有
    贓物認領保管收據、失竊報告各一紙在卷足憑，並有供竊盜所用之鑰匙一串扣案
    可資佐證。再參以被告第一次接近上開告訴人庚○○所有之自用小客車時，即擬
    開啟其車門，惟因防盜器鳴響而作罷離去，嗣旋又返回接續開啟該車車門，且不
    顧防盜器作響仍進入車內等情，為被告所自承（參見八十九年度偵字第九九四七
    號卷宗第六頁背面），則倘被告無竊取該車之意圖，其何以一再在該車附近徘徊
    並試圖開啟車門，嗣後復不顧防盜器作響仍進入車內？又查上開車輛係右前車門
    鎖遭破壞，而被告經警查獲時復坐於該車之右前座，且前開鑰匙一串係於被告身
    旁汽車手煞車處查獲，被告於警訊及本院調查時並辯稱其進入上開車輛前車門鑰
    匙孔已遭破壞云云，則被告如無竊車之意圖，何以明知該車門之鑰匙孔已遭破壞
    ，卻僅單純為欣賞車內玩偶即甘冒遭人誤認毀損及竊盜之罪名而逕自坐於他人車
    內？並在經警查獲之當場即心虛向警謊稱上開自用小客車係其女友所有（參見八
    十九年度偵字第九九四七號卷宗第七頁），冀以逃避警方之追查？足見被告上開
    所辯，與常情不符，顯係圖卸之詞，不足採信。
四、犯罪事實欄(四)、(五)部分：訊據被告對於犯罪事實欄(四)、(五)事實，迭於警訊及偵審
    時供認不諱，核與被害人己○○○、丁○○、戊○○於警訊時指述之情節相符（
    參見臺灣士林地方法院檢察署八十九年度偵字第五四三四號卷宗第十五至第十六
    頁，臺灣臺北地方法院檢察署八十九年度偵字第一○一四四號影印卷宗第四頁背
    面至第六頁），且有贓物認領保管收據三紙、車籍作業系統查詢認可資料二紙、
    失竊報告、汽車新領牌照登書、行車執照、行車執照等影本及交通部公路局新竹
    區監理所桃園監理站、交通部公路局台北區監理所基隆監理站函文各一件在卷足
    佐，復有供竊盜犯罪所用之鑰匙二支扣案可資佐證，被告此部份之自白與事實相
    符，堪以採信。
綜右所述，本件事證明確，被告犯行堪以認定，應予依法論科。
五、核被告所為，係犯刑法第三百二十條第一項之普通竊盜罪，第三百五十四條前段
    之毀損器物罪及第三百二十條第二項、第一項之普通竊盜未遂罪，被告雖已著手
    實行如犯罪事實欄(三)所示之竊盜行為，惟尚未得手即為警查獲，其犯罪尚屬未遂
    。被告與「國興」二人具有犯意聯絡與行為分擔，為共同正犯。被告先後多次竊
    盜及竊盜未遂犯行，時間緊接，觸犯構成要件相同之罪名，顯係基於概括犯意而
    為，為連續犯，依刑法第五十六條規定以一罪論，並加重其刑。被告所犯毀損器
    物罪與竊盜罪間，有方法結果之牽連犯關係，依刑法第五十五條後段規定，應從
    較重之竊盜罪處斷。被告如犯罪事實欄(二)所示之竊盜犯行，係一行為同時侵害邢
    明強及乙○○二人之財產法益，係一行為而觸犯數罪名，為想像競合犯，應從情
    節較重之竊盜乙○○之呼叫器部分處斷。又被告所犯如犯罪事實欄(一)、(三)、(四)、
    (五)之犯行，公訴人聲請併案審理，本院認此事實與公訴人起訴之犯罪事實具有連
    續犯之裁判上一罪關係；另被告損壞告訴人庚○○持有之上開汽車之右前車門鎖
    之毀損器物犯行，業據庚○○提出告訴，雖未據起訴，惟本院認該事實與移送併
    辦之犯罪事實具有牽連犯之裁判上一罪關係，均應為起訴效力所及，本院自應併
    予審理，附此敘明。爰審酌被告有多項前科，素行不端，刻正假釋付保護管束中
    ，有臺灣高等法院檢察署刑案紀錄檢附表在卷可按，仍不思循合法途徑獲取財富
    ，而再犯本件罪行，犯罪之動機、目的、手段、所生之危害及犯後尚能坦承犯行
    、態度良好、知所悔誤等一切情狀，量處如主文所示之刑。扣案如犯罪事實欄(四)
    、(五)所示之物，分別為被告、共犯「國興」所有供犯罪所用之物，業經被告供明
    在卷，爰依刑法第三十八條第一項第二款規定宣告沒收。至扣案如犯罪事實欄(三)
    所示之手套，雖為被告所有，經被告供承在卷，然乏證據證明係供前揭犯罪所用
    之物；另扣案如犯罪事實欄(三)所示之鑰匙，被告則否認為其所有，又非違禁物，
    均不為沒收之諭知。
據上論斷，應依刑事訴訟法第二百九十九條第一項前段、第二十八條、第五十六條、
刑法第三百二十條第一項、第三百五十四條前段、第三十八條第一項第二款，罰金罰
鍰提高標準條例第一條前段，判決如主文。
本案經檢察官陳進德到庭執行職務
中    華    民    國      八十九        年      十      月      十一    日
                  臺灣臺北地方法院刑事第八庭
                                          法  官  張筱琪
右正本證明與原本無異。
如不服本判決，應於判決送達後十日內，向本院提出上訴狀。
                                          書記官  沈銘哲
中    華    民    國      八十九      年      十      月     十六     日
附錄法條：
刑法第三百二十條
意圖為自己或第三人不法之所有，而竊取他人之動產者，為竊盜罪，處五年以下有期
徒刑、拘役或五百元以下罰金。
意圖為自己或第三人不法利益，而竊佔他人之不動產者，依前項之規定處斷。
前二項之未遂犯罰之。
刑法第三百五十四條
毀棄、損壞前二條以外之他人之物或致令不堪用，足以生損害於公眾或他人者，處二
年以下有期徒刑、拘役或五百元以下罰金。


司法院資訊處製作；財團法人民間司法改革基金會備份。
